

Correo alvarezljavier@uniovi.es Móvil **+34 618910686** GitHub dadosdelaplace Web shorturl.at/binqG



PERFIL

Nacido en Carabanchel (Madrid) en 1989, soy licenciado en Matemáticas (2013) y con máster en Ingeniería Matemática (2014). Tras trabajar en consultoría (Everis), start-up (ShowLeap) y aseguradora (Línea Directa), comencé mi doctorado en Estadística en la Universidad de Granada (2014-2018). Actualmente soy investigador, profesor (Ayudante Doctor, con plaza pendiente de resolución definitiva en la Universidad Complutense de Madrid), asesor del Principado de Asturias (Dirección General de Salud Pública) y divulgador científico (en redes y medios de comunicación, especializado en estadística, análisis de datos y visualización).



EXPERIENCIA PROFESIONAL

Ayudante Doctor / Sep 2020 - Actualidad

Universidad de Oviedo y de Santiago de Compostela Investigador y docente, con estancias en la Universidad de Santiago de Compostela. Docencia en grado (240h) divulgación docencia FDA goodness-of-fit

Analista y asesor / Oct 2020 - Sep 2021

Dirección General de Salud Pública de Asturias Encargado de la **monitorización** y análisis de datos covid, así como de la creación de un sistema de alertas por concejos y de la web pública de visualización. análisis de datos COVID-19 divulgación R Shiny

Profesor sustituto / Sep 2018 - Sep 2020

Universidad de Oviedo y de Santiago de Compostela Docencia en grado (480h) y en Máster

datos climáticos docencia series temporales

Contrato FPI / Sep 2014 - Jul 2018

Universidad de Granada y Pierre et Marie Curie

Tesis titulada «Inference on linear processes in Hilbert and Banach spaces». Estancias de investigación realizadas en París, en la Universitè Pierre et Marie Curie. datos financieros docencia doctorado FDA procesos de difusión series temporales



DESTREZAS TÉCNICAS

Programación: R y Matlab (nivel alto), C++, HTML, Knime, Python, SAS y SAS Miner (nivel medio).

Idiomas: Inglés (B2 First), Italiano (C1 sin acreditación).



TEMAS DE INVESTIGACIÓN

Estadística financiera

Análisis de datos financieros de cambio de divisas y predicción con modelos de ecuaciones diferenciales.

finanzas modelos Vasiceck series temporales

Bioestadística y epidemiología

Modelos de predicción estocáticos para la predicción de datos epidemiológicos.

covid-19 ecuaciones diferenciales modelos SIR

Datos climatológicos

Predicción de series temporales y contrastes de bondad de ajuste para datos meteorológicos y contaminación.

contrastes datos AEMET FDA series temporales

Machine Learning

Desarrollo de nuevas metodologías para la clasificación supervisada de curvas y superficies, en el marco de los datos funcionales (FDA).

clasificación supervisada FDA superficies



EDUCACIÓN

Doctorado - Cum Laude (2018)

Doctorado en Estadística, Universidad de Granada

Ingeniería Matemática - 8.75/10 (2014)

Máster, Universidad Complutense de Madrid

Matemáticas - 7.15/10 (2013)

Licenciatura, Universidad Complutense de Madrid

- Contrato Juan de la Cierva (resolución mayo 2019) junto con el catedrático W. González Manteiga.
- Premiado por SEIO (2019) para representarla en «21th European Young Stat. Meetings» (Belgrado).
- Tesis Cum Laude y mención internacional (2018).
- Premiado por SEIO (2018) para representarla en «Regional workshop European Young Researchs» (París).

I

EXPERIENCIA LABORAL

- Becario en la aseguradora Línea Directa, como analista en el departamento de Big Data.
- Analista principal en la start-up Showleap, centrado en el desarrollo de un traductor de Lengua de Signos Española (LSE) a castellano oral (2013-2014).
- Investigador con beca de colaboración en la Sección Departamental de Astronomía y Geodesia de la Universidad Complutense de Madrid (2012-2013).
- · Becario en la consultoría Everis (2012).



REPOSITORIOS Y SOFTWARE

Soy coautor del paquete goffda de R disponible en cran. El resto de repositorios están disponibles en GitHub.

- · docencia: repositorio con materiales docentes.
- hilostwitter: repositorio con las visualizaciones en los hilos de divulgación de Twitter.
- cursoR_intro: repositorio con curso introductorio a R.

A

PRODUCCIÓN CIENTÍFICA

Además de haber participado en **más de 20 congresos** científicos nacionales e internacionales, estas son algunas **publicaciones destacadas** de las que soy autor:

- «A goodness-of-fit test for functional time series with applications to diffusion processes», pendiente (2021).
- «A goodness-of-fit test for the functional linear model with functional response», Scandinavian 48 (2021).
- «Prediction of air pollutants PM10 by high-singular ARBX(1) processes», Stochastical Environmental Research and Risk Assesment 33 (2019).
- «Asymptotic properties of a componentwise ARH(1) plug-in predictor», J. Multivariate Anal. 155 (2017).
- «Consistency of the plug-in functional predictor of the Ornstein-Uhlenbeck process in Hilbert and Banach spaces», Statist. Probab. Lett. 117 (2016).

DIVULGACIÓN Y PRESENCIA EN MEDIOS

- Creador del proyecto de divulgación estadística Dados de Laplace.
- · Colaborador en Newtral (2021).
- · Reportaje en El Comercio (2021).
- «El matemático que secuencia la pandemia en Asturias» (La Voz de Asturias, 2021).
- · Artículo en NIUS (2020).
- «En Europa las alertas frente al covid-19 son mucho más exigentes que en España» (RTVE, 2020).
- Charla de divulgación «Contando taxis, ganando guerras» impartida para la asociación «eventEX» de la facultad de ciencias de la Universidad de Granada.
- ¿«Por qué es tan difícil predecir modelos matemáticos en estos días?» (canal de Youtube Raíz de Pi, 2020).

OTROS MÉRITOS

- Curso «Introducción a la programación en R y visualización de datos» impartido online en 2021 para la Universidad de Extremadura.
- Charla «El mundo de la investigación tras la finalización de los estudios de matemáticas» impartida en 2018 en la Universidad de Granada).
- Curso «Taller de Latex» impartido en 2017 en la Universidad de Granada.
- Dirección de dos trabajos fin de grado («Análisis de series temporales: estimación y predicción» y «Análisis de datos covid-19»).
- Miembro de la SEIO (Sociedad Española de Estadística e Investigación Operativa) y la RSME (Real Sociedad de Matemáticas Española).
- Certificado B2 First de inglés acreditado por Cambridge.

②

OTROS INTERESES

- · Comunicación científica.
- Análisis y divulgación de datos electorales.
- · Sistemas de reparto.
- · Bioestadística y epidemiología.
- · Radio y doblaje.
- · Edición audiovisual.